臺灣高等法院臺南分院刑事裁定　　　　　96年度交抗字第49號
抗　告　人　甲○○○
上列抗告人因聲明異議案件，不服臺灣臺南地方法院中華民國96
年2月16日裁定（95年交聲字第1124號），提起抗告，本院裁定
如下：
    主  文
抗告駁回。
    理  由
一、本件抗告意旨略以：
  (一)抗告人不識字，且不通國語，然原審法官未在法庭上提供通
    譯，致抗告人無法理解當日法庭問話，抗告人並無公平審判
    機會。
  (二)抗告人對於違規事實並無意見，本案爭點乃為罰鍰金額的裁
    決，是因警員李連豐告知錯誤及未告知救濟程序，導致抗告
    人未能於法定期間繳納罰鍰，損害其利益。且該員警亦承認
    疏失，於開單後告訴抗告人在家等紅單再繳納，因抗告人無
    此常識，便每日在家等，而遭重罰，且車子亦被沒收，實不
    合理。
  (三)原審未詳酌李連豐警員是否曾有告知錯誤及未告知救濟程序
    。按抗告人曾在95年12月4日由二女兒陪同至臺南市交通大
    隊詢問報廢車輛處理狀況，期間曾向李連豐警員長官、同事
    及本人提及此事，其長官曾詢問過李連豐警員後，向抗告人
    道歉，因其警員未告知而導致損害抗告人權益，而抗告人也
    曾向其長官表示會循法律途徑提起異議，其長官也表示尊重
    ，因本案已經裁決，無從變更罰鍰。為釐清事實真相，懇請
    傳訊該長官至法院作證等語。
二、原裁定以：
  (一)本件異議人甲○○○於95年9月6日9時50分，駕駛其所有TX
    －1348號報廢登記車輛行駛於台南市○○○○○路之違規事
    實，有台南市警察局南市警交字第S00000000號舉發違反道
    路交通管理事件通知單及原處分機關即交通部公路總局嘉義
    監理所臺南監理站95年11月24日嘉監南字第裁74-S00000000
    號裁決書一紙在卷可稽。
  (二)按報廢登記之汽車仍行駛，處汽車所有人3600元以上1萬800
    元以下罰鍰，並禁止其行駛，道路交通管理處罰條例第12條
    第1項第9款定有明文。
  (三)異議人於原審調查時陳稱：「（對於你開報廢車有無意見？
    ）沒有意見。（開紅單的警員有無拿紅單給你？）有的。我
    不認識字，但是我有把紅單拿我女兒看。」等語，及證人李
    連豐即舉發本件違規之員警於原審調查時結證：「（你在開
    紅單給異議人的時候有無跟異議人說95年9月21日以前要去
    監理站報到？）有的。」等語（詳原審卷第14至16頁），是
    異議人對於上揭時地駕駛報廢登記車輛行駛於道路一事並不
    爭執，且參以員警製發之上開通知單上，已載明到案日期為
    95年9月21日前，且異議人並於該通知單上簽名，其空言辯
    稱員警未對之明確說明應到案時間云云，並不足採信，而駁
    回異議。
三、按違反道路交通管理事件行為人，未依規定自動繳納罰鍰，
    或未依規定到案聽候裁決，處罰機關應依基準表於舉發違反
    道路交通管理事件通知單送達且逾越應到案期限60日之3個
    月內，逕行裁決之，違反道路交通管理事件統一裁罰基準及
    處理細則第44條第1項定有明文。查本件異議人於95年9月21
    日前未到案等情，既為異議人所不爭執，且異議人上揭違法
    情事既可認定，原處分機關引用處罰條例第12條第1項第9款
    之規定，於異議人逾越到案期限60日之3個月內，逕行裁處
    異議人罰鍰1萬800元，於法並無不當，原裁定駁回異議，並
    無不合，抗告意旨雖以前詞為辯，惟查：抗告人於96年2月
    13日於原審訊問時，對法官所提出之問題，均可準確回答，
    實無所辯無法理解法官提問內容之情形，且當日開庭時，亦
    有通譯郭德立在場，有原審96年2月13日訊問筆錄足徵。抗
    告人復辯稱：係因警員李連豐告知錯誤及未告知後續救濟程
    序，致抗告人未能於法定期限內繳納罰鍰，而遭受損害，且
    警員李連豐之長官亦曾因此事向抗告人致歉等語，然查：證
    人李連豐於原審訊問時證稱，有在開單時，告知抗告人95年
    9月21日以前要去監理站報到（詳原審卷第16頁），佐以上
    開通知單，除載明應到案日期為95年9月21日前外，亦記載
    應到案處所為臺南監理站，且抗告人亦已簽名其上，有該通
    知單附卷足參，另抗告人於原審訊問時亦陳稱，有將紅單拿
    給其女兒看，其女兒亦足以告訴抗告人到案時間，故抗告人
    對於95年9月21日前應至臺南監理站到案，應可得而知，是
　　抗告人前開所辯，均不足採。抗告為無理由，應予駁回。
四、據上論結，應依道路交通案件處理辦法第26條、刑事訴訟法
    第412條，裁定如主文。
中　　華　　民　　國　　96　　年　　3 　　月　　30　　日
                  刑事第五庭    審判長法　官  楊明章
                                      法　官  顏基典
                                      法　官  楊子莊
以上正本證明與原本無異。
不得再抗告。
　　　　　　　　　　　　　　　　　　　書記官　王全龍
中　　華　　民　　國　　96　　年　　4 　　月　　2 　　日
